臺灣高等法院刑事判決
110年度上訴字第2017號
上  訴  人  臺灣桃園地方檢察署檢察官
被      告  羅瑀涵



上列上訴人因被告違反洗錢防制法等案件，不服臺灣桃園地方法
院109年度金訴字第115號，中華民國110年2月9日第一審判決（
起訴案號：臺灣桃園地方檢察署108年度偵字第9937號），提起
上訴，本院判決如下：
    主  文
原判決撤銷。
羅瑀涵幫助犯洗錢防制法第十四條第一項之洗錢罪，處有期徒刑
貳月，併科罰金新臺幣貳萬元，罰金如易服勞役，以新臺幣壹仟
元折算壹日。
    犯罪事實
一、羅瑀涵知悉近年來以虛設、借用或買賣人頭帳戶之方式，供
    詐欺者作為詐欺他人交付財物等不法用途之情事多有所聞，
    而金融機構帳戶係個人理財之重要工具，關係個人財產、信
    用之表徵，應可預見將金融機構存摺、提款卡及密碼等資料
    提供予他人，可能供詐欺者所用，便利詐欺者得多次詐騙不
    特定民眾將款項匯入該人頭帳戶，再將該犯罪所得轉出，製
    造金流斷點，達到隱匿詐欺所得去向之結果，以逃避檢警之
    追緝，竟仍不違背其本意，基於幫助詐欺取財及幫助洗錢之
    不確定故意，於民國106年12月21日，在新竹縣竹北市某便
    利超商，將其所申辦之華南商業銀行股份有限公司帳號000-
    000000000000號帳戶（下稱華南銀行帳戶）及板信商業銀行
    股份有限公司帳號000-00000000000000號帳戶（下稱板信銀
    行帳戶）之存摺及提款卡，以店到店寄送之方式，提供給姓
    名、年籍均不詳自稱「王嘉聰」之成年人，並以通訊軟體LI
    NE告知上開帳戶之提款卡密碼。嗣「王嘉聰」所屬詐欺集團
    成員，即意圖為自己不法之所有，基於詐欺取財及洗錢之犯
    意，以如附表所示之詐欺方式，詐騙如附表所示之夏淑惠等
    人，致其等均陷於錯誤，分別於如附表所示時間，各匯款如
    附表所示金額至華南銀行或板信銀行帳戶內，再由上開詐欺
    集團提領一空，以此方式製造金流之斷點，致無法追查受騙
    金額之去向，而隱匿該等犯罪所得。嗣經如附表所示之夏淑
    惠等人報警處理，始查悉上情。
二、案經夏淑惠、翁銘澤、村山永明、陳冠霖訴由桃園市政府警
    察局楊梅分局報請臺灣桃園地方檢察署檢察官偵查起訴。　
    理  由
壹、證據能力方面
一、按被告以外之人於審判外之言詞或書面陳述，除法律有規定
    者外，不得作為證據，刑事訴訟法第159條第1項固定有明文
    ；惟被告以外之人於審判外之陳述，雖不符同法第159條之1
    至第159條之4之規定，而經當事人於審判程序同意作為證據
    ，法院審酌該言詞陳述或書面陳述作成時之情況，認為適當
    者，亦得為證據，同法第159條之5第1項亦定有明文。經查
    ，本判決所引用之被告以外之人於審判外之陳述，固均屬傳
    聞證據，惟被告羅瑀涵就前揭審判外陳述均表示同意具有證
    據能力（見本院卷第42至44頁）；而檢察官亦表示上開證據
    均有證據能力（同上卷頁）。本院審酌上開證據製作時之情
    況，尚查無違法不當及證明力明顯過低之瑕疵，亦認為以之
    作為證據應屬適當，爰逕依刑事訴訟法第159條之5第1項規
    定，認前揭證據均例外有證據能力。
二、本判決所引用之其餘文書證據及證物，並無證據證明係公務
    員違背法定程序所取得，亦無顯有不可信之情況，且經本院
    於審理期日合法調查，該等證據自得作為本案裁判之資料。
貳、實體方面
一、認定犯罪事實所憑證據及理由
  ㈠被告於上開時間、地點，將其所申辦之華南銀行及板信銀行
    帳戶之存摺及提款卡，以店到店寄送之方式，提供給姓名、
    年籍均不詳自稱「王嘉聰」之人，並以通訊軟體LINE告知上
    開帳戶之提款卡密碼。嗣「王嘉聰」所屬詐欺集團成員，即
    意圖為自己不法之所有，基於詐欺取財及洗錢之犯意，以如
    附表所示之詐欺方式，詐騙如附表所示之告訴人夏淑惠等人
    ，致其等均陷於錯誤，分別於如附表所示時間，各匯款如附
    表所示金額至華南銀行或板信銀行帳戶內，再由上開詐欺集
    團提領一空等情，有如附表「相關證據及頁數」欄所示之各
    項證據在卷可稽（頁次詳如該欄所示），且有被告之LINE對
    話截圖照片附卷為佐（見偵卷第153至179頁），復為被告所
    是認（見原審卷第44至45頁），是以此部分事實首堪認定。
  ㈡被告固仍否認犯行，但其所為本案幫助犯行，復有以下事證
    可資佐證：　　
  ⒈按刑法上故意，分直接故意（確定故意）與間接故意（不確
    定故意），行為人對於構成犯罪之事實，明知並有意使其發
    生者，為直接故意；行為人對於構成犯罪事實，預見其發生
    而其發生並不違背其本意者，為間接故意。而幫助犯之成立
    ，以行為人主觀上認識被幫助者正欲從事特定犯罪或係正在
    從事特定犯罪，且該犯罪有既遂可能，而其行為足以幫助他
    人實現構成要件者，即具有幫助故意，並不以行為人確知被
    幫助者所實施正犯行為之細節或具體內容為必要。
　⒉金融存款帳戶，事關存戶個人財產權益之保障，與存戶之金
    融卡、密碼結合，其專屬性、私密性更形提高，一般人均有
    妥為保管存摺、金融卡、密碼，以防止被他人冒用之認識，
    縱有特殊情況偶有將帳戶存摺、金融卡、密碼交付他人之需
    ，亦必深入瞭解其用途後再行提供以使用，若落入不明人士
    手中，極易被利用為詐欺之犯罪工具，恆係吾人日常生活經
    驗與事理之然；而有犯罪意圖者，非有正當理由，竟徵求他
    人提供帳戶，客觀上可預見其目的，係供為某筆資金之存入
    ，後再行領出之用，且該筆資金之存入及提領過程係有意隱
    瞞其流程及行為人身分曝光之用意，一般人本於一般認知能
    力均易於瞭解。又對於利用他人帳戶從事詐欺犯行，於現今
    社會層出不窮，早已為大眾傳播媒體廣為報導多年，政府機
    關及各金融機構亦不斷呼籲民眾應謹慎控管己有帳戶，切勿
    出賣或提供個人帳戶，以免淪為詐騙者之工具。是依一般人
    之社會生活經驗，苟不以自己名義申辦金融機構帳戶，卻向
    不特定人蒐集帳戶供己使用，其目的極可能欲利用該帳戶供
    作非法詐欺取財等犯行，已屬具一般智識經驗之人所能知悉
    或預見。　
　⒊觀諸被告與詐欺集團某成員於手機通訊軟體LINE之對話內容
    ，可知被告提供帳戶供對方使用，每個帳戶每期（10天為1
    期）可獲得新臺幣（下同）1萬元之報酬，每月即可獲得3萬
    元之報酬，有該對話截圖在卷可稽（見偵卷第153、155頁）
    。是被告僅提供帳戶供對方使用，每月卻能獲得高價報酬，
    與一般工作薪資相較，顯不成比例，對此被告當無不知之理
    ，此參以被告於本院審理時自承其前從事寵物美容店工作，
    每星期工作6天，每天工作8小時，每月之收入亦僅3萬元即
    明（見本院卷第45頁）。而在正常情況下，一般人皆可以存
    入最低開戶金額之方式自行向金融機構申請開立存款帳戶，
    手續上極為方便簡單，並無任何身分限制，且得同時在不同
    金融機構申請多數存款帳戶使用，此乃眾所週知之事，是倘
    與被告對話聯繫之人所從事者確為合法行徑，大可自行開戶
    或由親近之人提供帳戶即可，實無須平白無故再另以高額費
    用透過網路委請素不相識之被告提供帳戶之理，在在可徵其
    舉無非係利用被告提供之帳戶從事類如詐欺取財之犯行，並
    刻意以此手法製造查緝斷點甚明，被告對此自難諉稱並未預
    見。
　⒋審以被告於行為時已屬成年，具有二專畢業之教育程度，前
    曾從事寵物美容店之工作，此據被告於本院準備程序時供明
    在卷（見本院卷第45頁），復觀諸其於本院準備程序時之應
    答及舉止，除其聽力有所障礙外，其餘核屬正常，顯見其乃
    係具有相當智識程度及社會經驗之人，其對事物之理解、判
    斷要無異於常人之處。是依被告之智識程度及社會經驗，就
    其僅提供常人均能輕易辦理之存款帳戶，卻可獲得與其所付
    出顯不相當之高額報酬，顯可能涉及詐欺等不法，實應瞭然
    於心，則其主觀上當已預見對方極可能從事詐取財物等非法
    活動，始會刻意另以高額費用委請其提供帳戶，無非係藉此
    手法製造犯罪查緝上之斷點，此由被告亦自承其並未見過對
    方，亦不知對方所屬公司行號為何及公司人數、地址等情（
    見本院卷第48頁），即見對方所屬詐欺集團究竟誰屬，根本
    不明，檢警自無從或難以查緝，勢將形成查緝上之斷點。
　⒌職是之故，被告主觀上應已預見其提供帳戶供對方使用，有
    使對方遂行詐欺取財，並規避查緝，藉此製造金流斷點之高
    度可能，此參以被告在上揭LINE之對話中，於對方向其介紹
    租用帳戶之報酬計算時，其向對方表示「意思是人頭帳戶嗎
    ?」等語（見偵卷第155、157頁），即更見其明。惟被告卻
    僅因對方誘以高額報酬之對價，即置犯罪風險於不顧，猶涉
    險提供帳戶，容任犯罪結果之發生，是其主觀上確有幫助詐
    欺取財、幫助洗錢之不確定故意，至為明瞭。　　　
　㈢被告確有幫助洗錢之不確定故意：　
　　按洗錢防制法所稱洗錢，指下列行為：一、意圖掩飾或隱匿
    特定犯罪所得來源，或使他人逃避刑事追訴，而移轉或變更
    特定犯罪所得。二、掩飾或隱匿特定犯罪所得之本質、來源
    、去向、所在、所有權、處分權或其他權益者。三、收受、
    持有或使用他人之特定犯罪所得，洗錢防制法第2條定有明
    文。故行為人如有上揭各款所列洗錢行為者，即成立同法第
    14條第1項之洗錢罪。從而，倘詐欺集團向被害人施用詐術
    後，為隱匿其詐欺所得財物之去向，而令被害人將其款項轉
    入該集團所持有、使用之人頭帳戶，並由該集團所屬之車手
    前往提領詐欺所得款項得逞，如能證明該帳戶內之資金係本
    案詐欺之特定犯罪所得，即已該當於洗錢防制法第14條第1
    項之洗錢罪（最高法院108年台上字第1744號判決意旨參照
    ）。本案詐欺集團向如附表所示之被害人施用詐術後，為隱
    匿詐欺所得去向，乃誘騙該等被害人將受騙款項匯至渠等所
    掌控之被告人頭帳戶（即華南銀行、板信銀行帳戶）內，嗣
    再提領一空，業已製造金流之斷點，而隱匿該犯罪所得之去
    向，致無從或難以追查犯罪所得。揆諸首揭說明，該詐欺集
    團所為自屬洗錢防制法第2條第2款所規範之洗錢行為；而被
    告主觀上確有預見並容任其行為可能幫助詐欺集團隱匿詐欺
    犯罪所得去向之結果發生，業如前述，足見其確有幫助洗錢
    之不確定故意甚明。
　㈣對於被告辯解的判斷：
　⒈被告之辯解略以：我只是找工作，不知道會這樣，我也是被
    騙，並未幫助詐欺集團云云。
　⒉惟查，本院依憑前揭各項事證，經逐一剖析，互核印證結果
    ，始據以認定被告確有幫助詐欺取財、幫助洗錢之犯罪事實
    ，且被告係基於不確定故意為上開犯行，故被告猶空言否認
    犯行，自無足取。又被告主觀上既已預見有此犯罪可能性，
    竟在為求高額報酬之情況下，仍執意參與，終至結果之發生
    ，此種在所不惜、不顧一切之僥倖心態，依法仍屬故意之範
    疇，自不能以其辯稱亦係受騙云云而解免其犯行之成立，至
    多僅能以其係出於不確定故意，與確定故意者在惡性程度上
    非無輕重之別，而作為量刑上之參酌，是被告執此為辯，亦
    非可採。
  ㈤綜上所述，足徵被告所為辯解並不足採，是以本件事證已臻
    明確，被告之犯行應堪認定。
二、論罪之說明　　
  ㈠按刑法上之幫助犯，係對於犯罪與正犯有共同之認識，而以
    幫助之意思，對於正犯資以助力，未參與實施犯罪構成要件
    之行為者而言。查被告依指示將華南銀行、板信銀行帳戶之
    存摺、提款卡等資料，寄交給「王嘉聰」所屬詐欺集團，用
    以作為收受詐欺所得財物及洗錢之犯罪工具，過程中並無證
    據證明被告客觀上有何參與詐欺取財及洗錢之構成要件行為
    ，其所為充其量僅足認定係詐欺取財及洗錢罪構成要件以外
    之幫助行為；且其主觀上亦難遽認與實行詐欺取財及洗錢之
    詐欺集團成員間有所犯意聯絡，而有參與或分擔詐欺取財及
    洗錢之犯行。是本案既查無證據足資證明被告有共同詐欺取
    財及洗錢之犯意聯絡及行為分擔，自應認被告所為之犯行，
    僅止於詐欺取財及洗錢之幫助犯行為。
  ㈡被告之罪名：
　⒈核被告所為，係犯刑法第30條第1項前段、第339條第1項之幫
    助詐欺取財罪及同法第30條第1項前段、洗錢防制法第14條
    第1項之幫助洗錢罪。　
　⒉又被告僅係透過通訊軟體LINE之聯繫，提供帳戶資料給「王
    嘉聰」，對於「王嘉聰」所屬詐欺集團之人數究竟若干，有
    無3人以上，難認其有所知悉或預見，卷內亦無證據足以證
    明，自無從遽以刑法第339條之4第1項第2款三人以上共同詐
    欺取財罪之幫助犯對被告相繩，併予敘明。　　　
　㈢公訴意旨固認被告所為已屬洗錢防制法第14條第1項之洗錢罪
    云云。但查：
　⒈按行為人提供金融帳戶提款卡及密碼供他人使用，是否成立
    一般洗錢罪，須處理下列3項核心問題：⑴一般洗錢罪與特定
    犯罪係不同構成要件之犯罪，特定犯罪僅係洗錢行為之「不
    法原因聯結」，而非該罪之構成要件行為，特定犯罪之既遂
    與否和洗錢行為之實行間，不具有時間先後之必然性，只要
    行為人實行洗錢行為，在後續因果歷程中可以實現掩飾、隱
    匿特定犯罪所得之效果，即得以成立一般洗錢罪，並不以「
    特定犯罪已發生」或「特定犯罪所得已產生」為必要。⑵洗
    錢防制法第2條修正立法說明第4點，已敘明有關是否成立該
    條第3款洗錢行為之判斷重點「在於主觀上是否明知或可得
    而知所收受、持有」，即不以「明知」為限，且洗錢防制法
    第2條規定之洗錢行為並無「明知」之要件，在解釋上自不
    能限於確定故意（直接故意），仍應包含不確定故意（未必
    故意或間接故意）。⑶提供金融帳戶提款卡及密碼之行為人
    ，因已失去對自己帳戶之實際管領權限，若無配合指示親自
    提款，即無收受、持有或使用特定犯罪所得之情形，且無積
    極之移轉或變更特定犯罪所得之行為，故非屬洗錢防制法第
    2條第1款、第3款所稱之洗錢行為。又同條第2款之掩飾、隱
    匿行為，目的在遮掩、粉飾、隱藏、切斷特定犯罪所得與特
    定犯罪間之關聯性，須與欲掩飾、隱匿之特定犯罪所得間具
    有物理上接觸關係（事實接觸關係）。而提供金融帳戶提款
    卡及密碼供他人使用，嗣後被害人雖匯入款項，然此時之金
    流仍屬透明易查，在形式上無從合法化其所得來源，未造成
    金流斷點，尚不能達到掩飾或隱匿特定犯罪所得之來源、去
    向及所在之作用，須待款項遭提領後，始產生掩飾、隱匿之
    結果，若無參與後續之提款行為，即非同條第2款所指洗錢
    行為，無從成立一般洗錢罪之直接正犯（最高法院108年度
    台上字第3101號判決意旨參照）。
　⒉經查，被告僅係出於不確定故意，提供華南銀行、板信銀行
    帳戶之存摺、提款卡及密碼等資料，供「王嘉聰」所屬詐欺
    集團成員使用，惟被告並無與該詐欺集團共同犯罪之意，且
    嗣後如附表所示被害人受騙匯入款項，遭該詐欺集團成員提
    領後，雖產生掩飾、隱匿之洗錢結果，然依卷內證據，亦不
    足以證明被告有何參與後續之提款行為，客觀上即無參與洗
    錢防制法第2條第2款所指之洗錢行為可言。
　⒊職是之故，被告所為與洗錢罪之構成要件尚屬有間，自無從
    以洗錢罪對被告相繩，公訴意旨認被告此部分所為應論以洗
    錢之罪名，容有誤會。惟因起訴之基本社會事實同一，且亦
    經本院告知被告審理範圍包含上揭幫助洗錢罪（見本院卷第
    39、42頁），並予被告表示意見之機會，已無礙被告之防禦
    權。至刑事訴訟法第300條所謂變更法條，係指罪名之變更
    而言。正犯與幫助犯，僅係犯罪型態與得否減刑有所差異，
    適用之基本法條及所犯罪名並無不同，其行為態樣固有共同
    正犯、單獨犯之分，然尚無變更檢察官起訴法條之必要（最
    高法院108年度台上字第3676號判決意旨參照），故本件自
    毋庸變更起訴法條。
　㈣想像競合犯：　
　  被告以一交付華南銀行、板信銀行帳戶存摺、提款卡及密碼
    等資料之行為，同時觸犯上開數個幫助詐欺取財及幫助洗錢
    之罪名，為想像競合犯，依刑法第55條規定，應從一重之幫
    助洗錢罪處斷。　
　㈤刑之減輕：
　  被告以幫助之意思，參與犯罪構成要件以外之行為，依刑法
    第30條第2項規定，就上開犯行均按正犯之刑減輕之。
三、撤銷改判之理由
　㈠原審經詳細調查後，以被告犯罪之事證明確，予以論罪科刑
    ，固非無見。惟查，被告提供華南銀行、板信銀行帳戶之存
    摺、提款卡及密碼等資料予「王嘉聰」，進而由「王嘉聰」
    所屬詐欺集團成員將該帳戶用於取得詐欺各該被害人款項、
    製造金流斷點，所為除構成幫助詐欺取財罪外，尚應論以幫
    助洗錢罪，已如前述。乃原判決僅就幫助詐欺取財部分予以
    論罪科刑，而就洗錢部分不另為無罪諭知，即容有未合。
　㈡準此，檢察官上訴指摘及此，為有理由，是原判決既有上開未恰之處，已屬無可維持，自應由本院予以撤銷，另為適法判決。　　
四、自為科刑及沒收之說明
  ㈠科刑部分：
    本院以行為人之責任為基礎，審酌被告將華南銀行、板信銀
    行帳戶之存摺、提款卡及密碼等資料提供他人使用，以此方
    式幫助他人從事詐欺取財及洗錢之犯行，致使此類犯罪手法
    層出不窮，造成犯罪偵查追訴的困難性，嚴重危害交易秩序
    與社會治安，且造成各該被害人受有如附表各編號所示金額
    之損害，被告所為實屬不該，而其縱非基於直接故意而為本
    件幫助犯行，但仍有間接故意，自無從阻免本件犯行之成立
    ，其所為自應受有相當程度之刑事非難；兼衡被告犯罪之動
    機、目的、手法、素行（其有竊盜前科紀錄，但本件尚不構
    成累犯）、二專畢業之智識程度、無業、未婚、無子女之生
    活狀況（以上見本院卷第45頁）及其患有中度聽障、持續性
    憂鬱症之健康狀況（見偵卷第188頁、原審卷第47頁）暨其
    迄今均未與各該被害人達成和解或有所賠償等一切情狀，酌
    情改量處如主文欄第2項所示之刑，並諭知罰金如易服勞役
    之折算標準。　　
　㈡不予宣告沒收之說明：
　　被告將其華南銀行、板信銀行帳戶之存摺、提款卡及密碼等
    資料提供予「王嘉聰」，供「王嘉聰」所屬詐欺集團成員遂
    行詐欺取財及洗錢等犯行，惟被告否認業已獲得報酬（見偵
    卷第18頁），亦無證據資以證明，自難認定被告有何犯罪所
    得，當無從併予宣告沒收。又被告所提供之上開銀行帳戶存
    摺、提款卡，已由詐欺集團成員持用，未據扣案，且該等物
    品可隨時停用、掛失補辦，不具刑法上之重要性，而無宣告
    沒收之必要，爰不予宣告沒收。
參、被告經合法傳喚，無正當理由未於審理期日到庭，有本院送
    達證書、在監在押全國紀錄表等件在卷足憑，爰依刑事訴訟
    法第371條之規定，不待其陳述逕行判決。
據上論斷，應依刑事訴訟法第371條、第369條第1項前段、第364
條、第299條第1項前段，洗錢防制法第14條第1項、第2條第2款
，刑法第11條前段、第339條第1項、第30條第1項前段、第2項、
第55條、第42條第3項前段，刑法施行法第1條之1第1項，判決如
主文。
本案經檢察官陳映妏提起公訴，檢察官劉仲慧提起上訴，由檢察
官黃和村、邱美育到庭執行職務。
中　　華　　民　　國　　110 　年　　9 　　月　　22　　日
　　　　　　　　　刑事第九庭  審判長法　官  潘翠雪
　　　　　　　　　　　　　　　　　  法　官  陳俞婷
　　　　　　　　　　　　　　　　　  法　官  陳信旗
以上正本證明與原本無異。
如不服本判決，應於收受送達後20日內向本院提出上訴書狀，其
未敘述上訴之理由者並得於提起上訴後20日內向本院補提理由書
（均須按他造當事人之人數附繕本）「切勿逕送上級法院」。
                                    書記官  董佳貞
中　　華　　民　　國　　110 　年　　9 　　月　　22　　日

附表       編號 告訴人/被害人 詐騙方式 匯款時間 匯入帳戶 匯入款項（新臺幣） 相關證據及頁數  1 夏淑惠 詐騙集團成員於106年12月25日晚間7時25分許，撥打電話向夏淑惠佯稱誤設批發商，需操作提款機云云，致夏淑惠陷於錯誤而依指示匯款。 106年12月25日晚間7時55分許 華南銀行帳戶 1萬123元 1.告訴人夏淑惠於警詢時之指述（見偵卷第29至31頁） 2.自動櫃員機交易明細單、臺北富邦銀行金融卡正反面影本（見偵卷第135至137頁） 3.華南銀行帳戶之基本資料及歷史交易明細表（見偵卷第57至64頁） 4.受理詐騙帳戶通報警示簡便格式表、金融機構協助受詐騙民眾通知疑似警示帳戶通報單、內政部警政署反詐騙諮詢專線紀錄表、受理各類案件紀錄表、受理刑事案件報案三聯單（見偵卷第77、89、99至100、113至115頁）  2 翁銘澤 詐騙集團成員於106年12月25日晚間7時18分許，撥打電話向翁銘澤佯稱其帳戶設定重複扣款，需配合依指示操作，致翁銘澤陷於錯誤而匯款。 106年12月25日晚間8時18分許 華南銀行帳戶 1萬7,123元 1.告訴人翁銘澤於警詢時之指述（見偵卷第35至37頁） 2.自動櫃員機交易明細（見偵卷第139頁） 3.華南銀行帳戶之基本資料及歷史交易明細表（見偵卷第57至64頁） 4.受理詐騙帳戶通報警示簡便格式表、金融機構協助受詐騙民眾通知疑似警示帳戶通報單、內政部警政署反詐騙諮詢專線紀錄表、受理各類案件紀錄表、受理刑事案件報案三聯單（見偵卷第79、91、101至102、117至119頁）　  3 村山永明 詐騙集團成員於106年12月25日晚間7時57分許，撥打電話向村山永明佯稱誤設重複訂單，需依指示配合操作云云，致村山永明陷於錯誤而匯款。 106年12月25日晚間8時29分許、晚間8時31分許 華南銀行帳戶 2萬350元 3,253元 1.告訴人村山永明於警詢時之指述（見偵卷第41至45頁） 2.自動櫃員機交易明細及國泰世華網路銀行匯款翻拍照片（見偵卷第141、145頁） 3.華南銀行帳戶之基本資料及歷史交易明細表（見偵卷第57至64頁） 4.受理詐騙帳戶通報警示簡便格式表、金融機構協助受詐騙民眾通知疑似警示帳戶通報單、內政部警政署反詐騙諮詢專線紀錄表、受理各類案件紀錄表、受理刑事案件報案三聯單（見偵卷第81、83、93、103至105、121至123頁）　  4 陳冠霖 詐騙集團成員於106年12月25日晚間7時55分許，撥打電話向陳冠霖佯稱誤設批發商，需操作提款機云云，致陳冠霖陷於錯誤而依指示匯款。 106年12月25日晚間8時34分許 板信銀行帳戶 2萬9,985元 1.告訴人陳冠霖於警詢時之指述（見偵卷第49至50頁） 2.自動櫃員機交易明細表、郵局金融卡影本（見偵卷第147頁） 3.板信銀行帳戶之基本資料及歷史交易明細表（見偵卷第65至75頁） 4.受理詐騙帳戶通報警示簡便格式表、金融機構聯防機制通報單、受理各類案件紀錄表（見偵卷第85、95、125頁）　  5 黃振宇 詐騙集團成員於106年12月25日晚間7時37分許，撥打電話向黃振宇佯稱誤設批發商會員，需配合依指示操作，致黃振宇陷於錯誤而匯款。 106年12月25日晚間8時49分許、晚間9時10許 板信銀行帳戶 2萬9,989元 2萬9,985元 1.被害人黃振宇於警詢時之指述（見偵卷第53至55頁） 2.自動櫃員機交易明細（見偵卷第149頁） 3.板信銀行帳戶之基本資料及歷史交易明細表（見偵卷第65至75頁） 4.受理詐騙帳戶通報警示簡便格式表、金融機構聯防機制通報單、內政部警政署反詐騙諮詢專線紀錄表、受理各類案件紀錄表、受理刑事案件報案三聯單（見偵卷第87、97、107至109、127至129頁）　 

附錄本案論罪科刑法條全文：
洗錢防制法第2條
    本法所稱洗錢，指下列行為：
    一、意圖掩飾或隱匿特定犯罪所得來源，或使他人逃避刑事
        追訴，而移轉或變更特定犯罪所得。
    二、掩飾或隱匿特定犯罪所得之本質、來源、去向、所在、
        所有權、處分權或其他權益者。
    三、收受、持有或使用他人之特定犯罪所得。
洗錢防制法第14條
    有第二條各款所列洗錢行為者，處七年以下有期徒刑，併科
    新臺幣五百萬元以下罰金。
　　前項之未遂犯罰之。
　　前二項情形，不得科以超過其特定犯罪所定最重本刑之刑。
刑法第339條
    意圖為自己或第三人不法之所有，以詐術使人將本人或第三
    人之物交付者，處五年以下有期徒刑、拘役或科或併科五十
    萬元以下罰金。
    以前項方法得財產上不法之利益或使第三人得之者，亦同。
    前二項之未遂犯罰之。
刑法第30條
    幫助他人實行犯罪行為者，為幫助犯。雖他人不知幫助之情
    者，亦同。
　　幫助犯之處罰，得按正犯之刑減輕之。